# 陈版求助！

提问人：zouyin1234 时间：2017-03-07 10:25:26
关于A基金公司设立有限合伙企业的相关事宜咨询： 1 、A基金公司作为有限合伙企业的GP,是否就根据GP身份认定为对有限合伙企业具有重大影响，从而采用权益法核算，有限合伙企业的损益反映在基金公司的报表中； 2 、A基金公司属于上市公司并表范围子公司，如果上市公司以LP身份参与有限合伙，且劣后的份额多少，可以判断其对该有限合伙属于控制？

回答人：chenyiwei
1 、此问题有争议。有观点认为GP对合伙企业具有重大影响（不管其是否为代理人），也有观点认为代理人不具有重大影响。 2 、不能一概而论，需综合分析可获得的所有信息，不主张用一个简单的定量标准作为是否控制的最主要判断标准。

提问人：心海拂清风 时间：2017-03-08 19:19:58
GP对合伙企业具有重大影响（不管其是否为代理人）的可能性大一些吧，不过还要看具体合同约定，这块确实涉及重大职业判断。
陈老师遇到的案例那种多或者您倾向于那种观点？谢谢。

回答人：chenyiwei
以前有一份KPMG起草的研究报告是倾向于有重大影响，但实务操作中很多时候为了简化处理，基于重要性原则，就作为一般金融资产处理。